

Correo javalv09@ucm.es Móvil +34 618910686 GitHub dadosdelaplace Web javier-alvarez-liebana.github.io



PERFIL

Nacido en Carabanchel (Madrid) en 1989, soy licenciado en **Matemáticas** (2013) y Máster en **Ingeniería Matemática** (2014). Tras trabajar en **empresa privada** (Everis, ShowLeap, Línea Directa), comencé mi **doctorado en Estadística** en la Universidad de Granada (2014-2018), con estancias en la **Université Pierre et Marie Curie**. En 2019 conseguí un contrato **Juan de la Cierva - Formación**, y los 3 años posteriores trabajé como docente e investigador en la **Universidad de Oviedo**, siendo **asesor de la Dirección General de Salud Pública de Asturias** durante la pandemia de la covid-19.



O ACTUALMENTE

Ayudante Doctor / Oct 2021 - Actualidad

Fac. Estudios Estadísticos. Universidad Complutense Investigador en estadística de datos funcionales cursos dataviz divulgación

- Docencia 2021-2022: descriptiva y exploración de datos (Grado de Estadística Aplicada), minería de datos (Máster en Minería de Datos e Inteligencia de Negocios), técnicas de análisis multivariante (Máster en Big Data y Business Analytics).
- **TFM 2021-2022**: Machine Learning aplicado a datos electorales, fake news y tráfico aéreo.
- Cursos 2021-2022: «Analizando datos, visualizando información, contando historias» (Escuela de Invierno de la UCM).



EXPERIENCIA PROFESIONAL

Analista y asesor / Oct 2020 - Sep 2021

Dirección General de Salud Pública de Asturias Encargado de la **monitorización** y análisis de datos, y de la creación de un **sistema de alertas por concejos**. análisis de datos COVID-19 divulgación R Shiny

Prof. sustituto. Ayudante Doctor / 2018 - 2021

Fac. Estadística. Universidad de Oviedo

Investigador, con estancias en la USC docencia en grado docencia en máster

Contrato FPI / Sep 2014 - Jul 2018

Universidad de Granada y Pierre et Marie Curie

Doctor en Estadística Cum Laude.

datos finanzas FDA procesos difusión time series

DESTREZAS TÉCNICAS



TEMAS DE INVESTIGACIÓN

Estadística financiera

Análisis de **datos financieros de cambio de divisas** y predicción con modelos de ecuaciones diferenciales.

finanzas modelos Vasiceck series temporales

Bioestadística y epidemiología

Modelos de predicción de datos epidemiológicos.

covid-19 ecuaciones diferenciales modelos SIR

Datos climatológicos

Predicción de series temporales y contrastes de bondad de ajuste para datos meteorológicos y contaminación.

contrastes datos AEMET FDA series temporales

Machine Learning y minería de datos

Desarrollo de nuevas metodologías para la **clasificación supervisada**, en el marco de los datos funcionales (FDA).

clasificación supervisada FDA minería de datos



EDUCACIÓN

Doctorado - Cum Laude (2018)

Doctorado en Estadística, Universidad de Granada

Ingeniería Matemática - 8.75/10 (2014)

Máster, Universidad Complutense de Madrid

Matemáticas - 7.15/10 (2013)

Licenciatura, Universidad Complutense de Madrid

R, dataviz, Matlab (alto), C++, Python, SAS (medio).



PREMIOS Y LOGROS

- · Contrato Juan de la Cierva (resolución mayo 2019) junto con el catedrático W. González Manteiga.
- Premiado por SEIO (2019) para representarla en «21th European Young Stat. Meetings» (Belgrado).
- Tesis Cum Laude y mención internacional (2018).
- Premiado por SEIO (2018) para representarla en «Regional workshop European Young Researchs» (París).



EXPERIENCIA LABORAL

- · Becario en la aseguradora Línea Directa, como analista en el departamento de Big Data.
- · Analista principal en la start-up Showleap, centrado en el desarrollo de un traductor de Lengua de Signos Española (LSE) a castellano oral (2013-2014).
- · Investigador con beca de colaboración en la Sección Departamental de Astronomía y Geodesia de la Universidad Complutense de Madrid (2012-2013).
- Becario en la consultoría Everis (2012).



REPOSITORIOS Y SOFTWARE

Soy coautor del paquete goffda de R disponible en cran. Soy autor de diversos cursos de análisis de datos y visualización en R. El resto de repositorios están disponibles en GitHub.



PRODUCCIÓN CIENTÍFICA

Además de haber participado en más de 20 congresos científicos nacionales e internacionales, estas son algunas de mis **publicaciones** (Google Scholar)

- · «A goodness-of-fit test for functional time series with applications to diffusion processes», en proceso (2022).
- «A goodness-of-fit test for the functional linear model with functional response», Scandinavian 48 (2021).
- · «Prediction of air pollutants PM10 by high-singular ARBX(1) processes», Stochastical Environmental Research and Risk Assesment 33 (2019).
- · «Asymptotic properties of a componentwise ARH(1) plug-in predictor», J. Multivariate Anal. 155 (2017).
- · «Consistency of the plug-in functional predictor of the Ornstein-Uhlenbeck process in Hilbert and Banach spaces», Statist. Probab. Lett. 117 (2016).

DIVULGACIÓN Y PRESENCIA EN MEDIOS

- · Creador del proyecto de divulgación estadística Dados de Laplace.
- · «Los matemáticos también jugamos a la lotería aunque no deberíamos» en The Conversation (2021).
- · Colaborador en Newtral (2021).
- · Reportaje en El Comercio (2021).
- · «El matemático que secuencia la pandemia en Asturias» (La Voz de Asturias, 2021).
- · Artículo en NIUS (2020).
- «En Europa las alertas frente al covid-19 son mucho más exigentes que en España» (RTVE, 2020).
- · Charla de divulgación «Contando taxis, ganando guerras» impartida para la asociación «eventEX» de la facultad de ciencias de la Universidad de Granada.
- ¿«Por qué es tan difícil predecir modelos matemáticos en estos días?» (canal de Youtube Raíz de Pi. 2020).

OTROS MÉRITOS

- · Charla «¿Qué hace un matemático cómo yo en un sitio cómo este (Consejería de Salud)?» impartida presencialmente en 2022 para la Universidad de Extremadura (Cáceres).
- · Curso «Analizando datos, visualizando información, contando historias» impartido presencialmente en 2022 para la Escuela de Invierno de la Universidad Complutense de Madrid.
- · Curso «Introducción a la programación en R y visualización de datos» impartido online en 2021 para la Universidad de Extremadura.
- · Charla «El mundo de la investigación tras la finalización de los estudios de matemáticas» impartida en 2018 en la Universidad de Granada).
- · Curso «Taller de Latex» impartido en 2017 en la Universidad de Granada.
- · Dirección de múltiples trabajos fin de grado.
- · Miembro de la SEIO (Sociedad Española de Estadística e Investigación Operativa) y la RSME (Real Sociedad de Matemáticas Española).
- · Certificado B2 First de inglés.

OTROS INTERESES

- · Comunicación científica.
- · Análisis y divulgación de datos electorales.
- · Bioestadística y epidemiología.
- · Radio y doblaje.
- · Edición audiovisual.